臺灣橋頭地方法院民事判決
110年度訴字第694號
原      告  薾灣國際貿易有限公司

法定代理人  王中玲  
訴訟代理人  宋俊鋒  



被      告  馨馳企業有限公司

法定代理人  陳馨寶  
訴訟代理人  李祐銜律師
            陳信維律師
上列當事人間請求給付買賣價金事件，本院於民國111年3月8日
言詞辯論終結，判決如下：
    主  文
被告應給付原告新臺幣壹佰肆拾壹萬元，及自民國一一０年四月
二日起至清償日止，按年息百分之五計算之利息。
訴訟費用由被告負擔。
本判決第一項於原告以新臺幣肆拾柒萬元為被告供擔保後，得假
執行，但被告如以新臺幣壹佰肆拾壹萬元為原告預供擔保，得免
為假執行。
    事實及理由
一、原告主張：被告以新臺幣（下同）161 萬元向原告購買車輛
    （出廠年份：西元2017年、廠牌：賓士、型式：C300、車身
    號碼：WDDWJ4JB1HF414367 ，下稱系爭車輛）乙台，被告並
    先給付訂金20萬元予原告（分兩次匯款各10萬元）。系爭車
    輛之進口報單所載進口人即進口關稅納稅義務人為原告，亦
    由原告於民國109 年10月30日開立161 萬元之銷售發票予被
    告，同時交付系爭車輛及進口報單等相關領牌文件給被告指
    定之訴外人陳薇羽後，被告即假借各種理由拖延支付尾款14
    1萬元，依民法第367 條規定，買受人即被告應有交付約定
    價金予原告之義務，爰依上開規定提起本訴等語。並聲明：
    ㈠被告應給付原告1,410,000 元，及自支付命令繕本送達翌
    日起至清償日止，按年息5%計算之利息。㈡願供擔保，請准
    宣告假執行。
二、被告則以：被告係從事外匯車買賣（即自國外購買二手車輛
    並運回台灣販賣），適有陳薇羽向被告訂購系爭車輛，約定
    陳薇羽應先給付定金20萬元予原告，尾款則於系爭車輛完成
    監理所領牌過戶及交車等手續後給付。被告為履行上開買賣
    契約，乃向同為從事外匯車買賣之訴外人晁積企業有限公司
    （下稱晁積公司）訂購系爭車輛，並約定被告給付定金20萬
    元後，由晁積公司辦理系爭車輛自國外進口、報關及驗車等
    事宜後，再將系爭車輛及領牌文件等監理所辦理車籍過戶所
    需資料交付予被告，於被告將系爭車輛完成過戶交車予陳薇
    羽並收取尾款後，被告再給付尾款予晁積公司。依前開交易
    過程，陳薇羽應給付定金20萬元予被告，被告亦應給付定金
    20萬元予晁積公司，被告為縮短給付乃指示陳薇羽將應給付
    被告之定金直接匯款至晁積公司之帳戶，陳薇羽遂於109 年
    6 月29日匯款20萬元至晁積公司帳戶。綜上，被告係向晁積
    公司購買系爭車輛，定金亦係支付予晁積公司，被告並非係
    向原告購買系爭車輛。原告雖提出匯款單據、對話截圖及發
    票以證明被告係向原告購買系爭車輛，惟匯款單據之收款人
    均係晁積公司，與被告所稱指示其客戶陳薇羽將應給付被告
    之定金直接匯款至晁積公司之銀行帳戶等情相符，依民法第
    248 條規定，晁積公司既收取系爭車輛之定金，足見被告之
    交易對象係晁積公司。況晁積公司曾提供系爭車輛收費明細
    表予被告，其中明列系爭車輛進口相關費用明細，晁積公司
    既能就系爭車輛之進口相關成本進行估算，顯見晁積公司確
    為系爭車輛之出賣人。由原告所提出之對話截圖觀之，其左
    上方顯示群組名稱為「car2tw美國買車專區」與晁積公司於
    google網站上之名稱相符，則被告之法定代理人於該群組表
    示要購買系爭車輛，應係對晁積公司為要約。再者，晁積公
    司之法定代理人陳維徵與原告之法定代理人王中玲為夫妻關
    係，兩公司經營業務亦屬相似，由王中玲代陳維徵回答被告
    購車相關事宜本非難以想像，殊難僅憑該對話紀錄即遽認被
    告係向原告購買系爭車輛。復以，原告所提出之發票雖係由
    其所開立，然發票之開立時間係109 年10月30日，而被告於
    同年6 月29日支付定金予晁積公司時，即已推定系爭車輛之
    買賣契約係存在於晁積公司與被告間，自難由原告於事後片
    面開立之發票推定原告即為系爭車輛之出賣人，原告主張並
    無理由等語，資為抗辯。並聲明：㈠原告之訴駁回。㈡如受不
    利之判決，願供擔保，請准宣告免為假執行。
三、兩造不爭執事實如下：
　㈠被告購買系爭車輛（出廠年份：西元2017年、廠牌：賓士、
    型式：C300、車身號碼：WDDWJ4JB1HF414367 ），價金161 
    萬元，並已先給付訂金20萬元（分兩次匯款各10萬元）。
　㈡系爭車輛已於109 年11月6 日辦理領牌並交付予陳薇羽。原
    告並已開立原證5之發票交付予被告。
四、本件爭點為：
　㈠兩造間就系爭車輛有無成立買賣契約？
　㈡原告請求被告給付原告1,410,000 元，有無理由？
五、本件得心證之理由：
　㈠按當事人主張有利於己之事實者，就其事實有舉證之責任，
    民事訴訟法第277 條前段定有明文。次按各當事人就其所主
    張有利於己之事實，均應負舉證之責，故一方已有適當之證
    明者，相對人欲否認其主張，即不得不更舉反證，故原告主
    張：被告向原告訂購系爭車輛，原告已交付車輛，被告應給
    付尾款等語，被告對於有訂購系爭車輛、車輛價金161萬元
    ，已給付20萬元，剩餘未給付之尾款為141萬元及系爭車輛
    已交付等事實均不爭執，惟辯稱：其係向晁積公司購買系爭
    車輛，故買賣契約非存於兩造，而係存於晁積公司與被告間
    ，故拒絕給付車款等語，是本件之爭點即在成立買賣契約者
    為何人，原告固對於兩造間存有買賣契約一事負有舉證責任
    ，但其若已有適當之證明，則被告對於其抗辯之事實，亦應
    負證明之責，自不待言。
　㈡原告對於被告向其訂購系爭車輛一事，業已提出LINE對話紀
    錄以資佐證（見本院卷第43頁），其中「HPchen」為被告法
    定代理人，「Angela Wang USA」為原告法定代理人一節，
    為兩造所不爭執。而「HPchen」在109年6月27日標誌「Ange
    la Wang USA」等人，提出要約：「Hello Sir，客戶合約20
    萬定金...要麻煩購買這台，合約會提供，需要麻煩要CPO文
    件...Mercedes-Benz of West Covina C300 Coupe VIN:WDD
    WJ4JJB1HF414367...」等語，而「Angela Wang USA」即回
    覆：「OK。」，原告嗣後即依約辦理系爭車輛之進口事宜，
    有進口報單附卷可稽（見本院卷第45頁），而原告於109年1
    0月30日並已交付其開立之發票1紙予被告（見本院卷第47頁
    ），被告對此亦無爭執，甚至不否認已執此發票申報當年度
    之稅收（見本院卷第56頁），足見原告對於系爭車輛之買賣
    契約已盡相當之舉證責任，被告對此若有反對之主張，自應
    證明其抗辯為真。
　㈢被告先抗辯：其定金係匯入晁積公司之帳戶，足見其係向晁
    積公司購買云云，惟被告將定金匯入晁積公司之帳戶中，係
    因原告會計於109年6月24日以LINE指示被告法定代理人：「
    ＠HPchen...買車的客戶，之後的定金，請客戶會到晁積，最
    後尾款匯到車用或薾灣，看發票是哪一家開的，再麻煩大家
    配合喔...」等語（見本院卷第153頁），而系爭車輛交付後
    ，原告會計亦以LINE訊息告知被告法定代理人尾款應匯入之
    帳戶：「所以你再幫忙存到薾灣（即原告）。」等語（見本
    院卷第161頁），堪認其定金匯入晁積公司帳戶乃因原告指
    定，並非被告向晁積公司購買系爭車輛之故，而原告事後亦
    向被告指定尾款匯入之帳戶為原告公司所有帳戶，足見系爭
    車輛之買賣契約係存於兩造間無誤。
　㈣另被告復辯稱：晁積公司曾提供系爭車輛明細表給被告，對
    話群組「car2tw美國買車專區」與晁積公司google網站上名
    稱相符，晁積公司法定代理人與原告法定代理人為夫妻，「
    Angela Wang USA」代理丈夫回答問題，亦有可能云云，惟
    被告上開辯解均非買賣契約成立之積極要件，其所述僅針對
    原告上開主張所為之個人揣測，惟就自己答辯之內容，自始
    均未提出其與晁積公司之法定代理人有何洽談買賣，或晁積
    公司之人員有何參與買賣過程中重要意思表示作成之證明，
    而原告之法定代理人自始即為答應被告要約之人，之後原告
    公司會計亦指示被告應匯款至何帳戶，被告要求之CPO文件
    等資料，亦為原告方所提供（見本院卷第137-143頁），事
    後系爭車輛之報關同為原告所為，參諸原告之主張，此亦非
    兩造第一次車輛交易（見本院卷第77-103頁），惟被告從未
    對賣方為原告一事有何爭執，甚至原告已開立發票，被告持
    之報稅後，於原告公司會計事後以LINE向被告催討尾款：「
    ＠HPchen 請問一下，薾灣＃14367 BENZ C300 Coupe 2017不
    知尾款何時可以進公司呢？」，被告法定代理人亦僅陳稱：
    「前4台結算，2台佣金應退，再和這台成本一起算，我再提
    供應付金額喔。」等語（見本院卷第163頁），堪認被告係
    因其與原告間另因其他佣金等糾紛，始事後改稱系爭車輛之
    訂約對象並非原告，其對於系爭車輛買賣契約存於其與晁積
    公司之間云云，要未能提出任何反證以實其說，其上開抗辯
    ，自不足採。
六、綜上所述，原告就兩造存有買賣契約一事，已盡舉證之責任
    ，是其依兩造間買賣契約，請求被告給付系爭車輛未給付之
    尾款141萬元，及自支付命令送達翌日即110年4月2日起至清
    償日止，按年息5％計算之利息，為有理由，應予准許。
七、另兩造陳明願供擔保聲請宣告假執行及免為假執行，均核無
    不合，爰酌定相當擔保金額准許之。
八、訴訟費用負擔之依據：民事訴訟法第78條。
中    華    民    國   111    年    3     月    22    日
                  民事第一庭  法  官 張琬如
以上正本係照原本作成。
如對本判決上訴，須於判決送達後20日內向本院提出上訴狀。如
委任律師提起上訴者，應一併繳納上訴審裁判費。
中　　華　　民　　國　　111 　年　　3 　　月　　22　　日
                              書記官  楊淳如